# 在资产负债表债务法下，以银行存款支付的超额广告费是否需要确认递延所得税资产？

提问人：woshiguanggao 时间：2016-09-20 11:34:05
以银行存款支付的广告费，在超出税法规定（收入的15%可税前扣除）的标准后可累积至以后年度抵扣，属于一种时间性差异，应当确认递延所得税资产，但是以资产负债表债务法来看，广告费直接从银行存款列支，期末未体现在资产负债上，因此不能确认递延所得税资产，两者角度下所得税费用的确认金额会不一致。那么，是否根据现在的所得税准则来看，超额广告费不需要确认递延所得税资产，直接在当期就计入所得税费用？

回答人：chenyiwei
参考《瑞华研究 2010 ～ 2014 汇编》的以下问答：
问题2-3-7（可结转以后年度扣除的广告费、业务宣传费能否确认递延所得税资产） 问题： 对于依照税法规定需结转以后年度扣除的广告费和业务宣传费（以下统称广告费），在满足什么条件的前提下，可确认递延所得税资产？ 背景： 根据《企业所得税法实施条例》第四十四条规定：“企业发生的符合条件的广告费和业务宣传费支出，除国务院财政、税务主管部门另有规定外，不超过当年销售（营业）收入15%的部分，准予扣除；超过部分，准予在以后纳税年度结转扣除”。 本条所涉及的问题是：对于此处所指的广告费、业务宣传费等采用“限额扣除，超限额部分结转以后年度”模式扣除的费用性支出，应如何考虑其中结转以后年度扣除部分是否可确认递延所得税资产的问题。 解答： 根据《企业会计准则第 18 号——所得税》第十三条规定：“企业应当以很可能取得用来抵扣可抵扣暂时性差异的应纳税所得额为限，确认由可抵扣暂时性差异产生的递延所得税资产”。 根据上述规定，并结合此类可抵扣暂时性差异项目的特点，对于截至本年度末，根据税法规定需结转以后年度扣除的累计超支广告费，在确保同时满足以下条件的前提下，可就其所导致的暂时性差异影响确认递延所得税资产： 1 、从企业未来的经营预算和营销战略等因素分析，并结合相关历史经验和行业惯例，有足够的证据表明企业本年度和以前相关年度的广告费支出超过税前扣除限额是一个偶发情况，在可预见的未来不会成为常态。
因而截至本年度末需结转以后年度税前扣除的广告费，预计在可预见的未来，将可利用以后年度的广告费税前扣除额度获得税前扣除。 如果预计在可预见的未来，以后每一年度的广告费都将超过各该年度的税前扣除限额，则超支部分将事实上无法获得税前扣除的机会，也就是该暂时性差异在可预见的未来将不能转回，此时不符合确认递延所得税资产的条件。 2 、企业根据未来一段时间的广告费支出预算，对截至本年度末为止的累计超支广告费在以后哪一（或哪些）年度可获得税前扣除作出合理的预计，并预计在该等年度内将可产生足够的应纳税所得额。 其后的每个年度末，企业应当根据截至该年度末为止获得的最新信息和进展，对上述事项的估计予以重新评价，并在必要时作出修正。如果发现以前年度确认的递延所得税资产已不再符合上述确认条件的，应按《企业会计准则第 28 号——会计政策、会计估计变更和差错更正》的相关规定作出恰当的处理。 上述基本原则同时适用于对其他采用“限额扣除，超限额部分结转以后年度”模式扣除的费用性支出中需结转以后年度扣除的部分能否确认递延所得税资产的考虑。 另外需要指出的是：
对于房地产开发企业，《国家税务总局关于印发〈房地产开发经营业务企业所得税处理办法〉的通知》（国税发[2009]31号）第六条对房地产开发业务在税务上如何确认销售收入的实现作出了不同于会计的规定，大致上在收到预收房款时就应当确认为税务上的收入，也就可以作为计算可税前扣除的广告费的基数，因此，房地产开发企业按照《企业所得税法实施条例》第四十四条的上述规定，如果某一纳税年度内发生的广告费支出不超过该年度按照税务规定确定的收入额的15%，则可以全额税前扣除，不存在递延到以后年度扣除的问题，也就不用为这部分广告费确认递延所得税资产；如果某一年度内发生的广告费超过了该年度税务上收入额的15%，则超过部分需按规定结转到以后年度扣除，对这部分超额部分的影响能否确认递延所得税资产的问题，应按照前述原则处理。

提问人：woshiguanggao 时间：2016-11-17 15:06:01
如果针对超额广告费确认递延所得税资产，那么如何从资产负债表债务法来理解这个事项？超额广告费是银行存款直接支付的，期末并不会体现在资产负债表上。

回答人：chenyiwei
请参考《瑞华研究 2010 ～ 2014 汇编》之“问题2-3-7（可结转以后年度扣除的广告费、业务宣传费能否确认递延所得税资产）”。

提问人：woshiguanggao 时间：2016-11-17 16:22:55
已经仔细阅读过了，但是我的疑惑在于这种方式下确认的递延所得税资产基于利润表债务表法而不是资产负债表债务法，这两者是两种不同的视角，现在准则中规定采用资产负债表债务法，那么如何利用资产负债报债务法来理解以银行存款支付的超额广告费确认递延所得税资产的内在逻辑？是否部分时间性差异是资产负债表债务法解释不了，必须使用利润表债务法才能解释？

回答人：chenyiwei
这当然是资产负债表债务法，即可结转以后年度扣除的费用项目，虽然会计上账面价值为零，但因为可在以后年度扣除，所以计税基础大于零，这样该项目就形成了可抵扣暂时性差异。